臺灣屏東地方法院民事裁定
111年度司繼字第263號
聲  請  人  衛生福利部南區老人之家




關  係  人  財政部國有財產署南區分署

法定代理人  黃莉莉  
代  理  人  林秀娟  


上列聲請人聲請對被繼承人張繼成之債權人及受遺贈人為公示催
告，本院裁定如下：
    主  文
選任財政部國有財產署南區分署為被繼承人張繼成之遺產管理人
。
准對被繼承人張繼成之繼承人為承認繼承之公示催告。
被繼承人張繼成之繼承人，應自前項公示催告裁定揭示之日起8
個月內承認繼承，上述期限屆滿，無繼承人承認繼承時，被繼承
人張繼成之遺產，於清償債權，並交付遺贈物後，如有賸餘即歸
屬國庫。
聲請費用新臺幣1,000元由被繼承人張繼成之遺產負擔。
    理  由
一、本件聲請意旨略以：被繼承人張繼成（男，民國00年0 月0
    日生，身分證統一編號：Z000000000號，生前最後住所：屏
    東縣○○市○○巷0 號）於110 年2 月13日死亡，依民法第1147
    條之規定，繼承業已開始，被繼承人死後留有遺產金額新臺
    幣（下同）4,373,136元，扣除喪葬費用後尚餘4,273,236元
    ，分別存於聲請人公庫保管金專戶及被繼承人臺灣銀行帳戶
    內，因被繼承人無法定繼承人，依家事事件法第136 條規定
    聲請選任財政部國有財產署南區分署為被繼承人之遺產管理
    人等語
二、按繼承開始時，繼承人之有無不明者，由親屬會議於1 個月
    內選定遺產管理人，並將繼承開始及選定遺產管理人之事由
    ，向法院報明。無親屬會議或親屬會議未於前條所定期限內
    選定遺產管理人者，利害關係人或檢察官，得聲請法院選任
    遺產管理人，並由法院依規定為公示催告，民法第1177條、
    第1178條第2 項分別定有明文。此為關於無人承認繼承之規
    定。
三、經查，聲請人上開主張，業據其提出死亡證明書、除戶謄本
    、衛生福利部南區老人之家亡故院民喪葬會議紀錄、貴重物
    品密封袋開封紀錄、遺產清點紀錄、喪葬費用支出概算表、
    喪葬查驗紀錄表、喪葬（合約外）驗收證明單、郵局存摺影
    本、支票影本、臺灣銀存摺影本等件為證。本院復依職權查
    無繼承人資料，有屏東○○○○○○○○○111 年3月25日屏市戶（55
    ）字第11130188800 號函在卷可稽，是本件自應適用關於無
    人承認繼承之規定。被繼承人為聲請人照養之院民，其遺產
    現存於聲請人公庫保管金專戶內及臺灣銀行帳戶內已如前述
    ，聲請人自屬利害關係人，依前開規定，聲請人聲請法院選
    任遺產管理人，尚無不合。本院審酌聲請人為國家機構，被
    繼承人為其院民，所留遺產狀態單純，嗣公示催告期滿，若
    無人承認繼承，於清償債權，交付遺贈物後，如有賸餘即歸
    屬於國庫，則依聲請人之聲請，選任財政部國有財產署南區
    分署為被繼承人之遺產管理人，當屬適宜，且財政部國有財
    產署南區分署對於擔任被繼承人之遺產管理人乙事，亦具狀
    表示同意，是聲請人前述聲請，應予准許，並依規定為公示
    催告之裁定。
四、依家事事件法第127 條第4項、第97條，非訟事件法第24條
    第1 項，裁定如主文。
五、不服本裁定，應於裁定送達後10日內向本院提出抗告狀，並
    繳納抗告費新臺幣1,000 元。
中　　華　　民　　國　　111 　年　　4 　　月　　18　　日
　　　　　　　　　家事法庭  司法事務官